【裁判字號】    99,訴,77
【裁判日期】    990804
【裁判案由】    偽造文書等
【裁判全文】
臺灣板橋地方法院刑事判決                99年度訴字第77號
公  訴  人  臺灣板橋地方法院檢察署檢察官
被      告  乙○○
上列被告因偽造文書等案件，經檢察官提起公訴（98年度偵緝字
第3126號），本院裁定改用簡式審判程序審理，判決如下：
    主  文
乙○○意圖為自己不法之所有，而侵占離本人所持有之物，處罰
金新臺幣陸仟元，如易服勞役，以新臺幣壹仟元折算壹日。又共
同行使偽造私文書，足以生損害於他人，累犯，處有期徒刑參月
，如易科罰金，以新臺幣壹仟元折算壹日。屈臣氏公司所有之聯
邦商業銀行、卡號0000000000000000號信用卡
簽帳單商店存根聯上偽造之「Jamesh」署名壹枚，沒收。又行使
偽造私文書，足以生損害於他人，累犯，處有期徒刑參月，如易
科罰金，以新臺幣壹仟元折算壹日。康是美生活藥妝店所有之聯
邦商業銀行、卡號0000000000000000號信用卡
簽帳單商店存根聯上偽造之「丙○○」署名貳枚，沒收。又意圖
為自己不法之所有，以詐術使人將本人之物交付，未遂，累犯，
處有期徒刑貳月，如易科罰金，以新臺幣壹仟元折算壹日。又意
圖為自己不法之所有，以詐術使人將本人之物交付，未遂，累犯
，處有期徒刑貳月，如易科罰金，以新臺幣壹仟元折算壹日。所
處有期徒刑部分，應執行有期徒刑伍月，如易科罰金，以新臺幣
壹仟元折算壹日。屈臣氏公司所有之聯邦商業銀行、卡號000
0000000000000號信用卡簽帳單商店存根聯上偽造
之「Jamesh」署名壹枚，及康是美生活藥妝店所有之聯邦商業銀
行、卡號0000000000000000號信用卡簽帳單商
店存根聯上偽造之「丙○○」署名貳枚，均沒收。
    事  實
一、乙○○前於民國97年間因偽造文書等案件，經本院於97年10
    月15日以97年度訴字第2577號各判處有期徒刑5 月、3 月，
    應執行有期徒刑6 月確定，甫於98年5 月2 日執行完畢。詎
    其猶不知悔改，為下列所述之行為：
(一)、乙○○係址設臺北縣中和市○○路830 號全國加油站之員工
    ，於98年7 月26日下午5 時30分許，見加油站客戶丙○○持
    聯邦商業銀行信用卡（卡號0000000000000000號）刷卡加油
    後忘記取回，竟即基於意圖為自己不法所有之犯意，將上開
    離本人所持有之信用卡予以侵占入己。
(二)、乙○○取得上開丙○○所有之信用卡後，另基於意圖為自己
    不法所有及行使偽造私文書之犯意聯絡，於98年7 月27日凌
    晨4 時7 分許，夥同姓名、年籍不詳，綽號「小偉」之成年
    男子，持上開丙○○所有之信用卡，至臺北縣板橋市○○路
    ○段280 號1 樓之屈臣氏陽明分公司，並由小偉冒用丙○○
    之名義，刷卡消費新臺幣（下同）115 元購買衛生紙1 串，
    而於消費簽帳單商店存根聯上偽簽「Jamesh」署名，共同偽
    造完成丙○○名義之私文書（簽帳單為一式二聯，持卡人於
    商店存根聯簽名後，交予商店，商店再將未簽名之持卡人收
    執聯交予持卡人，故僅有「Jamesh」署名1 枚），再持向屈
    臣氏陽明分公司之職員行使之，致使屈臣氏陽明分公司之店
    員陷於錯誤，誤認小偉為真正持卡人丙○○，允其刷卡消費
    ，而交付刷卡金額115 元所購買之衛生紙1 串予小偉，足以
    生損害於丙○○、聯邦商業銀行及屈臣氏公司。
(三)、乙○○另基於意圖為自己不法所有及行使偽造私文書之犯意
    ，於98年7 月27日12時42分許、43分許，持上開丙○○所有
    之信用卡，至臺北縣土城市○○路134 號之康是美生活藥妝
    店海山門市，冒用丙○○之名義，刷卡消費812 元、218 元
    購買生活日用品，而接續於消費簽帳單商店存根聯上，偽簽
    丙○○之署名2 枚，偽造完成丙○○名義之私文書，再持向
    康是美生活藥妝店海山門市之職員行使之，致使康是美生活
    藥妝店海山門市之店員陷於錯誤，誤認乙○○為真正持卡人
    丙○○，允其刷卡消費，而交付刷卡金額812 元、218 元所
    購買之生活日用品予乙○○，足以生損害於丙○○、聯邦商
    業銀行及康是美生活藥妝店。
(四)、乙○○另基於意圖為自己不法所有之犯意，於98年7 月27日
    12時50分許，持上開丙○○所有之信用卡，至臺北縣土城市
    ○○路138 號1 樓之良好金銀珠寶有限公司刷卡消費，因刷
    卡失敗，致未得逞。
(五)、乙○○另基於意圖為自己不法所有之犯意，於98年7 月27日
    13時4 分許，持上開丙○○所有之信用卡，至臺北縣土城市
    ○○路41號1 樓之大川銀樓刷卡消費，因刷卡失敗，致未得
    逞。
(六)、嗣因丙○○發現上開信用卡遺失，且遭盜刷，乃報警處理，
    經警調閱監視器畫面，始查知上情。
二、案經基隆市政府警察局第二分局報請臺灣板橋地方法院檢察
    署檢察官偵查起訴。
    理  由
一、上揭事實，業據被告乙○○於警詢、偵查中及本院審理時坦
    承不諱，核與被害人丙○○於警詢中指述，及證人甲○○於
    警詢中證述之情節相符，並有監視錄影器翻拍照片、聯邦商
    業銀行陳報狀暨檢附之信用卡刷卡明細表、信用卡簽帳單、
    帳單調閱明細表等資料在卷可佐，足認被告之自白核與事實
    相符，應堪採信。本案事證明確，被告行使偽造私文書、詐
    欺取財既、未遂、侵占離本人持有之物之犯行均堪認定，應
    依法論科。
二、核被告乙○○事實一、(一)所為，係犯刑法第337 條之侵占離
    本人所持有之物罪；事實一、(二)、(三)所為，均係犯刑法第21
    6 條、第210 條之行使偽造私文書罪、同法第339 條第1 項
    之詐欺取財既遂罪；事實一、(四)、(五)所為，均係犯刑法第33
    9 條第1 項、第3 項之詐欺取財未遂罪。又被告偽造署押，
    為偽造私文書之部分行為，而偽造私文書之低度行為，又為
    行使之高度行為所吸收，均不另論罪。被告與綽號小偉之成
    年男子就事實一、(二)所示之犯行間，有犯意聯絡及行為分擔
    ，均為共同正犯。又被告各以一行為同時觸犯事實一、(二)、
    (三)之行使偽造私文書、詐欺取財既遂2 罪，均為想像競合犯
    ，均應依刑法第55條之規定，從一重之行使偽造私文書罪論
    處。被告於事實一、(三)所示之行使偽造私文書之數行為，係
    於密切接近時間同地實施，侵害同一法益，各行為獨立性極
    為薄弱，依一般社會健全觀念，以視為數個舉動接續施行，
    合為包括一行為予以評價，較為合理，係接續犯，而為包括
    一罪（最高法院86年台上字第3295號判例參照），公訴人認
    被告於事實一、(三)所示之二次刷卡行為間，犯意各別，行為
    互殊，應予分論併罰，容有誤會，附此敘明。又被告所犯上
    開行使偽造私文書、詐欺未遂及侵占離本人所持有之物5 罪
    間，犯意各別，行為互殊，顯係另行起意，應予分論併罰。
    再被告有事實欄一所示之論罪科刑及執行情形，有臺灣高等
    法院被告前案紀錄表1 份在卷可按，被告受徒刑之執行完畢
    後，5 年以內故意再犯本案事實一、(二)至(五)所示有期徒刑以
    上之行使偽造私文書、詐欺取財未遂4 罪，均為累犯，就行
    使偽造私文書、詐欺取財未遂罪部分，均應依法第47條第1
    項加重其刑。又被告已著手於事實一、(四)、(五)所示之詐欺行
    為之實施而不遂，為未遂犯，就詐欺取財未遂部分，應依刑
    法第25條第2 項之規定，均按既遂犯之刑減輕，並先加後減
    之。爰審酌被告之素行狀況，其犯罪之動機、目的、手段、
    所生危害及犯罪後之態度等一切情狀，各量處如主文所示之
    刑，並就所宣告有期徒刑部分，定其應執行之刑，及均諭知
    易科罰金之折算標準。另就侵占離本人所持有之物罪部分，
    諭知易服勞役之折算標準，以資懲儆。
三、屈臣氏公司所有之上開信用卡簽帳單商店存根聯上偽造之「
    Jamesh」署名1 枚，及康是美生活藥妝店所有之上開信用卡
    簽帳單商店存根聯上偽造之「丙○○」署名2 枚，不問屬於
    犯人與否，均應依刑法第219 條之規定宣告沒收。
四、本件經檢察官提起公訴，被告於準備程序中就被訴事實為有
    罪之陳述，經法官告知簡式審判程序之旨，並聽取公訴人、
    被告之意見後，本院合議庭裁定由受命法官獨任進行簡式審
    判程序，併予敘明。
據上論斷，應依刑事訴訟法第273 條之1 第1 項、第299 條第1
項前段，刑法第28 條、第216 條、第210 條、第337 條、第339
條第1 項、第3 項、第55條、第47條第1 項、第25條第2 項、第
51條第5 款、第41條第1 項前段、第42條第3 項前段、第219 條
，刑法施行法第1 條之1 ，判決如主文。
本案經檢察官張瑞玲到庭執行職務。
中    華    民    國    99    年    8     月    4     日
                  刑事第十七庭  法  官  曾 正 耀
以上正本證明與原本無異。
如不服本判決應於收受判決後10日內向本院提出上訴書狀，並
應敘述具體理由。其未敘述上訴理由者，應於上訴期間屆滿後
20日內向本院補提理由書（均須按他造當事人之人數附繕本）
「切勿逕送上級法院」。
                                書記官  田世杰
中    華    民    國    99    年    8     月    4     日
附錄本案論罪科刑法條：
刑法第210條
偽造、變造私文書，足以生損害於公眾或他人者，處 5 年以下
有期徒刑。
刑法第216條
行使第210 條至第215 條之文書者，依偽造、變造文書或登載不
實事項或使登載不實事項之規定處斷。
刑法第339條
意圖為自己或第3 人不法之所有，以詐術使人將本人或第3 人之
物交付者，處5 年以下有期徒刑、拘役或科或併科1 千元以下罰
金。
以前項方法得財產上不法之利益或使第3人得之者，亦同。
前2項之未遂犯罰之。
刑法第337條
意圖為自己或第3 人不法之所有，而侵占遺失物、漂流物或其他
離本人所持有之物者，處500 元以下罰金。

司法院資訊處製作；財團法人民間司法改革基金會備份。
